臺灣花蓮地方法院刑事裁定
111年度聲字第507號
聲  請  人  李雅玲




被      告  潘恆璋

                    住花蓮縣○○鄉○○村○○000號(花蓮○○○○○○○○○)



選任辯護人  紀岳良律師（法扶律師）
上列聲請人因被告違反毒品危害防制條例案件，聲請具保停止羈
押，本院裁定如下：
    主  文
潘恆璋於提出新臺幣一萬二千元之保證金後，准予停止羈押，限
制住居於宜蘭縣○○鄉○○路0段000巷00號12樓之4，並限制出境、
出海八月，且於本案終結前不得與蔡凱倫間有直接或間接之接觸
、聯絡。
    理  由
一、聲請意旨略以：被告潘恆璋之父親因罹癌，只剩下兩個月存
    活，家裡小孩也想念被告，被告任職公司之老闆也正在等待
    被告回去復職，且家裡陷入經濟困難，亦需要被告一起工作
    一起扶持等語。
二、被告潘恆璋因違反毒品危害防制條例案件，前經認有羈押之
    原因，但認以新臺幣（下同）1萬2千元之保證金已足以擔保
    被告於本件日後相關刑事訴訟程序中遵期到庭接受審判，而
    認無羈押之必要，依刑事訴訟法101條之2規定，於民國111
    年9月23日裁定命被告提出1萬2千元之保證金，限制住居於
    宜蘭縣○○鄉○○路○段000巷00號12樓之4，並於本案終結前不
    得與證人蔡凱倫、林安吉、陳紹文、林泊晨接觸；然嗣因被
    告覓保無著，酌以被告之通緝紀錄（詳下述）、被告出所前
    後之實際居住地未在花蓮地區等情，經本院審酌後認如無一
    定金額之保證金，無從擔保被告日後遵期到庭接受審判，仍
    有逃亡之可能，而有羈押之必要，並於同日更行諭知羈押2
    月，並禁止接見、通信、授受物件在案，先予敘明。
三、按「被告及得為其輔佐人之人或辯護人，得隨時具保，向法
    院聲請停止羈押」，「許可停止羈押之聲請者，應命提出保
    證書，並指定相當之保證金額」，「…第110條第1項…之停止
    羈押…，以法院之裁定行之」，「法院許可停止羈押時，經
    審酌人權保障及公共利益之均衡維護，認有必要者，得定相
    當期間，命被告應遵守下列事項：…五、未經法院或檢察官
    許可，不得離開住、居所或一定區域」，「被告犯罪嫌疑重
    大，而有下列各款情形之一者，必要時法官得逕行限制出境
    、出海：…二、有相當理由足認有逃亡之虞者」，「審判中
    限制出境、出海每次不得逾8月」，刑事訴訟法第110條第1
    項、第111條第1項、第121條第1項、第116條之2第1項第5款
    、第93條之2第1項第2款、第93條之3第2項，均有明文。
四、查聲請人李雅玲係被告之女友，其等雖不具配偶關係，有被
    告個人戶籍資料查詢結果及李雅玲身分證正反面影本在卷可
    按，然依被告向本院供陳之居所「宜蘭縣○○鄉○○路0段000巷
    00號12樓之4」，與聲請人於為聲請准予具保停止羈押狀上
    所載住所同址，堪認聲請人為被告之家屬，依法得為被告之
    輔佐人，自得為被告聲請具保停止羈押，合先敘明。
五、被告犯罪嫌疑重大且仍有羈押之原因存在：
　㈠審酌被告坦承起訴書所載之全部犯行，且有卷內證人蔡凱倫
    、林安吉、陳紹文及林泊晨證述明確，並有被告與蔡凱倫間
    之通訊監察譯文可佐，足認被告涉犯毒品危害防制條例第4
    條第2項之販賣第二級毒品罪嫌重大，復佐以被告所犯涉犯
    者為最輕本刑5年以上之重罪，衡諸常人遇重刑之審判，常
    有畏罪逃亡或棄保之高度可能，況被告前於民國110年12月1
    日經臺灣花蓮地方檢察署通緝，於111年1月21日緝獲到案，
    有臺灣高等法院通緝紀錄表在卷可參。從而，有事實及相當
    理由足認被告有因本案而逃亡之虞。
　㈡又被告雖已於本院調查程序中，就檢察官起訴之犯罪事實坦
    承不諱，然其所坦認之犯罪事實，涉及證人蔡凱倫之部分，
    與檢察官起訴之事實有所不同，亦與證人蔡凱倫於警、偵訊
    之證述有所出入，且其所犯本案復為最輕本刑5年以上有期
    徒刑之重罪，衡諸常人遇重刑之審判為脫免、減輕罪責，有
    相當理由足認其有勾串證人、湮滅證據之虞。
　㈢綜上，堪認被告仍具刑事訴訟法第101條第1項第3款之羈押原
    因。
六、然本院斟酌被告自述之家庭經濟狀況、家庭支持功能之健全
    性及穩定工作等情（詳如本院111年9月23日訊問筆錄），並
    衡以被告涉嫌本件犯罪之目的，不外係在圖得不法利益，是
    財產上得失應屬其未來行為取捨之重要因素，倘得科予相當
    經濟負擔，併輔以限制住居等其他處分，應足藉此等措施所
    生之心理壓力，降低其畏罪逃亡、勾串證人、湮滅證據之風
    險及使本件日後相關刑事訴訟程序得以順遂進行，應可代替
    羈押之處分而無繼續羈押之必要。是本院綜衡被告之犯罪情
    節輕重、原羈押裁定之目的、被告之生活及經濟狀況等情，
    裁定被告於提出如主文所示之保證金後，准予停止羈押，並
    命被告限制住居於如主文所示之地址，及限制出境、出海8
    月；復考量被告於本院調查程序中所坦認之犯罪事實，涉及
    蔡凱倫部分，與檢察官起訴之事實有所不同，是被告與證人
    蔡凱倫間仍存有串供之風險，而有不得與證人蔡凱倫接觸之
    必要，併命被告禁止與證人蔡凱倫接觸、聯絡。被告倘違背
    前開應遵守事項，得逕行拘提，並得命再執行羈押。
七、限制出境、出海部分，將由本院通知執行機關即內政部移民
    署及海洋委員會海巡署偵防分署執行之。
據上論結，依刑事訴訟法第93條之2第1項第2款、第93條之3第2
項、第110條第1項、第111條第1項、第121條第1項、第116條之2
第1項第2款、第5款，裁定如主文。
中　　華　　民　　國　　111 　年　　10　　月　　3 　　日
　　　　　　刑事第三庭  審判長  法  官  吳明駿　
                                法  官  林敬展
                                法  官  李珮綾
上列正本證明與原本無異。
如對本裁定不服，應於送達後5日內，向本院提出抗告狀（應抄
附繕本）。
因疫情而遲誤不變期間，得向法院聲請回復原狀。
中　　華　　民　　國　　111 　年　　10　　月　　12　　日

　　　　　　　　　　　　書記官　陳俞汝